最高法院刑事判決　　　　　　　　　　　　　　　八十七年度台上字第一六四五號
　　上　訴　人　甲○○
右上訴人因盜匪案件，不服台灣高等法院台中分院中華民國八十六年十一月四日第二
審判決（八十六年度上訴字第九○六號，起訴案號：台灣台中地方法院檢察署八十五
年度偵字第三五四七、四二二三號），提起上訴，本院判決如左：
    主  文
上訴駁回。
    理  由
按刑事訴訟法第三百七十七條規定，上訴於第三審法院，非以判決違背法令為理由，
不得為之。是提起第三審上訴，應以原判決違背法令為理由，係屬法定要件。且必須
依據卷內資料為具體之指摘，並足據以辨認原判決已具備違背法令之形式，始屬相當
。本件原判決認定上訴人甲○○與蔡世良、賴勝益及綽號「聰興」之不詳姓名成年男
子四人，共同於民國八十四年十月十日凌晨三時三十分，非法持有具有殺傷力之美國
ＢＥＲＥＴＴＡ公司製九ｍｍ半自動手槍一支、子彈十五發及西瓜刀等工具，前往台
中縣和平鄉○○村○○○○○段十四號之工寮處，將在場之黃燈展等多人全部以透明
膠帶為工具予以綑綁，使全體在場人均無法抗拒後，搜括如原判決附表所示之財物，
得手後逃逸，贓物則朋分花用。又上訴人復與綽號「阿益」、「阿賓」之不詳真實姓
名之成年男子，共同基於意圖為自己不法之所有，以強暴致使不能抗拒，而取他人之
物之概括犯意，連續持玩具四五手槍及西瓜刀，在上上ＫＴＶ、凱皇理容總會、南京
理容院等處，控制店內員工及客人，使全體在場人均無法抗拒後，洗劫店內之財物，
贓款朋分花用殆盡。上訴人又基於概括之犯意，向綽號「阿和」之不詳姓名者，借得
具有殺傷力之奧地利製制式ＧＬＯＣＫ－十七‧ＡＵＳＴＲＩＡ半自動手槍壹支、子
彈拾貳發，未經許可無故持有等情。已敘明上訴人對於上揭事實均坦承不諱，核與同
案被告蔡世良，及被害人黃燈展等二十二人所供述暨指訴之情節相符，並有盜匪所得
財物，及美國ＢＥＲＥＴＴＡ公司製口徑九ｍｍ半自動手槍壹支（含彈匣一個）、子
彈拾伍發（經囑託鑑定已試射二發）、透明膠帶捲、奧地利製制式ＧＬＯＣＫ－十
七‧ＡＵＳＴＲＩＡ半自動手槍壹支、子彈拾貳發（經囑託鑑定已拆解一發）等扣案
可稽。而上開槍彈經囑託內政部警政署刑事警察局鑑定結果，均認具有殺傷力，屬槍
砲彈藥刀械管制條例所列管之槍彈，亦有該局刑鑑字第八四三二、一○三五六號鑑驗
通知書共二份在卷可憑。因認上訴人罪證明確，而撤銷第一審判決，改判論處上訴人
共同連續意圖為自己不法之所有，以強暴致使不能抗拒，而取他人之物罪刑，已詳述
其所憑之證據及其認定之理由。上訴意旨略以原判決已就奧地利製制式ＧＬＯＣＫ－
十七‧ＡＵＳＴＲＩＡ半自動手槍壹支依法沒收，對於彈匣未一併沒收，自屬違法。
且上訴人與綽號「阿益」、「阿賓」之人犯罪，並未持真實槍械，原判決卻論上訴人
連續持有槍砲彈藥刀械管制條例第七條第四項之罪，並依刑法第五十六條之規定加重
其刑，亦屬適用法規不當等語。惟查彈匣乃手槍之構成部分，原判決依認定之事實，
將上訴人持有奧地利製制式ＧＬＯＣＫ－十七‧ＡＵＳＴＲＩＡ半自動手槍壹支及子
彈宣告沒收，其效力自及於手槍之構成部分彈匣，並無漏未就彈匣沒收之情形可言。
原判決既認定上訴人與蔡世良、賴勝益及綽號「聰興」之不詳姓名成年男子四人共同
非法持有具有殺傷力之美國ＢＥＲＥＴＴＡ公司製九ｍｍ半自動手槍一支、子彈十五
發犯罪，嗣後又基於概括之犯意，未經許可無故持有奧地利製制式ＧＬＯＣＫ－十七
‧ＡＵＳＴＲＩＡ半自動手槍壹支、子彈拾貳發，因而從一重之槍砲彈藥刀械管制條
例第七條第四項之罪處斷。並以所犯槍砲彈藥刀械管制條例第七條第四項之行為，時
間緊接，犯罪構成要件又復相同，顯係基於概括之犯意為之，為連續犯，依刑法第五
十六條規定以一罪論，並加重其刑，並無適用法則不當之違法。上訴意旨仍執陳詞，
就原判決明白論斷之事項及認事採證職權之行使，專憑己見，任意指摘，自不足據以
辨認原判決此部分已具備違背法令之形式。其上訴違背法律上之程式，應予駁回。
據上論結，應依刑事訴訟法第三百九十五條前段，判決如主文。
中      華      民      國    八十七    年      五      月     十三     日
                              最高法院刑事第十庭
                                  審判長法官  吳  雄  銘
                                        法官  池  啟  明
                                        法官  陳  宗  鎮
                                        法官  石  木  欽
                                        法官  吳  火  川
      右正本證明與原本無異
                                              書  記  官
中      華      民      國    八十七    年      五      月     十八     日
